【裁判字號】    97,交易,177
【裁判日期】    970530
【裁判案由】    公共危險
【裁判全文】
臺灣士林地方法院刑事判決             97年度交易字第177號
公  訴  人  臺灣士林地方法院檢察署檢察官
被      告  甲○○
上列被告因公共危險案件，經檢察官提起公訴（97年度偵字第31
48號），被告於本院準備程序為有罪之陳述，經本院裁定改依簡
式審判程序審理，並判決如下：
    主  文
甲○○服用酒類，不能安全駕駛動力交通工具而駕駛，累犯，處
有期徒刑柒月。
    事  實
一、甲○○前於民國91年間，因公共危險案件，經本院以91年度
    士交簡字第566 號判處拘役40日確定。又於91年間，因公共
    危險案件，經本院以91年度士交簡字第1257號判處拘役50日
    確定。再於92年間，因公共危險案件，經本院以92年度北交
    湖簡字第44號判處有期徒刑3 月確定，於93年8 月5 日易科
    罰金執行完畢。又於94年間，因公共危險案件，經本院以94
    年度士交簡字第781 號判處有期徒刑4 月確定，於94年7 月
    20日易科罰金執行完畢。甲○○有上開4 次酒後駕車之公共
    危險前科，仍不知悔改，明知服用酒類不能安全駕駛動力交
    通工具，於97年2 月1 日22時許，在臺北市○○區○○路某
    海產店飲用米酒及啤酒後，已達不能安全駕駛動力交通工具
    之狀態，仍駕駛車牌號碼8960-EN 號小客車，由上址出發欲
    返回臺北市○○區○○街之住處，嗣於97年2 月1 日23時45
    分許，行經臺北市○○區○○路與成功橋頭時，因車身搖擺
    不定，經警攔檢盤查，並當場施以呼氣酒精濃度測試，測得
    其呼氣所含酒精濃度達每公升1.35毫克，客觀上已達不能安
    全駕駛動力交通工具之程度，而查悉上情。
二、案經臺北市政府警察局南港分局報告臺灣士林地方法院檢察
    署檢察官偵查起訴。
    理  由
一、本件被告所犯非死刑、無期徒刑或最輕本刑有期徒刑3 年以
    上之罪，亦非高等法院管轄第一審案件，且於準備程序進行
    中，被告先就被訴事實為有罪之陳述，經告知被告簡式審判
    程序之旨，並聽取檢察官、被告之意見後，本院裁定進行簡
    式審判程序，是本件之證據調查，依刑事訴訟法第273 條之
    2 規定，不受同法第159 條第1 項、第161 條之2 、第161
    條之3 、第163 條之1 及第164 條至第170 條規定之限制，
    合先敘明。
二、上開事實，業據被告甲○○於警詢、偵查及本院審理時均坦
    承不諱（見97年度偵字第3148號卷第7 頁至第8 頁、第31頁
    至第32頁、本院卷第31頁、第34頁至第36頁），並有臺北市
    政府警察局舉發違反道路交通管理事件通知單、酒精濃度測
    試表、生理協調平衡檢測紀錄表及刑法第185 條之3 案件測
    試觀察紀錄表各1 紙附卷可稽（見上開偵查卷第12頁至第14
    頁），足認被告自白有證據可佐，堪予採信。查酒精對人體
    之影響程度，當呼氣酒精濃度達每公升0. 5毫克時，為輕到
    中度中毒，症狀為反應較慢、感覺減低、影響駕駛，當呼氣
    酒精濃度達每公升0.75毫克時，將造成思考及個性行為改變
    ，當呼氣酒精濃度達每公升1.0 毫克時，將造成中度中毒，
    而有步態不穩、噁心嘔吐、精神混惑不清晰等症狀，當呼氣
    酒精濃度達每公升1.5 毫克時，有說話不清楚、感覺喪失、
    視力模糊等中到重度中毒症狀，當呼氣酒精濃度達每公升2.
    0 毫克時，有體溫降低、血糖降低、肌肉控制差、癲癇發作
    等重度中毒症狀，此有行政院國軍退除役官兵輔導委員會臺
    北榮民總醫院88年8 月5 日（88）北總內字第26868 號函附
    卷可參（見前揭偵查卷第34頁至第35頁），而被告飲酒後呼
    氣所含酒精濃度經檢測達每公升1.35毫克，再參以刑法第18
    5 條之3 案件測試觀察紀錄表記載：「對員警指揮及交通號
    誌無反應或遲緩，駕駛判斷力顯然欠佳；駕駛有蛇行，車身
    搖擺不定，轉彎半徑過大或過小等駕駛操控力欠佳情形」等
    情（見上開偵查卷第14頁），堪認被告之生理狀況及駕駛能
    力已受酒精之影響，注意力及反應能力降低，已達不能安全
    駕駛動力交通工具之程度。本件事證明確，被告犯行堪以認
    定，應依法論科。
三、核被告所為，係犯刑法第185 條之3 之服用酒類不能安全駕
    駛動力交通工具而駕駛罪。又被告有事實欄所載之犯罪科刑
    執行紀錄，有臺灣高等法院被告前案紀錄表在卷可稽（見本
    院卷第5 頁至第9 頁），其於有期徒刑執行完畢後5 年內，
    故意再犯本案有期徒刑之罪，係屬累犯，應依刑法第47條第
    1 項之規定論以累犯，並加重其刑。爰審酌被告素行非佳，
    有犯罪事實欄所載之4 次酒後駕駛紀錄，此有臺灣高等法院
    被告前案紀錄表在卷可憑，幾經法院論罪科刑，仍不知悔改
    ，本件係第5 度酒後駕車，遭查獲時所測得之酒精濃度高達
    1.35毫克，顯見被告無法戒除酒後駕駛之劣習，無視其他用
    路人之交通安全，倘再判處得易科罰金之有期徒刑，恐難令
    其心生警惕，兼衡被告犯罪後坦承犯行，態度尚稱良好及其
    智識程度與生活狀況等一切情狀，量處如主文所示之刑，以
    示懲儆。
據上論斷，應依刑事訴訟法第273 條之1 第1 項、第299 條第1
項前段，刑法第185 條之3 、第47條第1 項，刑法施行法第1 條
之1， 判決如主文。
本案經檢察官吳維雅到庭執行職務。
中    華    民    國    97    年    5     月    30    日
                  刑事第四庭法  官  高雅敏
以上正本證明與原本無異。
如不服本判決，應於收受送達後10日內向本院提出上訴書狀，其
未敘述上訴理由者，應於上訴期間屆滿後20日內向本院補提理由
書狀。
                            書記官  田瑾俐
中    華    民    國    97    年    5     月    30    日
附錄本案論罪科刑法條
刑法第185條之3
服用毒品、麻醉藥品、酒類或其他相類之物，不能安全駕駛動力
交通工具而駕駛者，處1 年以下有期徒刑、拘役或科或併科15萬
元以下罰金。


司法院資訊處製作；財團法人民間司法改革基金會備份。
